臺灣板橋地方法院刑事判決　　　　　　　　　　　　　九十三年度易字第八六三號
　　公　訴　人　臺灣板橋地方法院檢察署檢察官（戊○）
　　被　　　告　甲○○
右列被告因竊盜案件，經檢察官提起公訴（九十三年度偵字第一○七○九號）及移送
併案審判（臺灣臺北地方法院檢察署九十三年度偵字第一二六九九號），於被告為有
罪之陳述後，本院合議庭裁定由受命法官獨任依簡式審判程序審理，茲判決如左：
如左：
    主  文
甲○○共同連續竊盜，累犯，處有期徒刑肆月，如易科罰金，以參佰元折算壹日。
    事  實
一、甲○○前因違反毒品危害防制條例案件，經本院以九十一年度訴字第七五○號判
    處有期徒刑七月確定，甫於民國九十二年九月三十日縮刑期滿執行完畢。其因前
    案出獄後收入不穩定，為謀增加收入以維持家計，而基於意圖為自己不法所有之
    概括犯意，並分別與丁○○（另行審結）及林秉澤（另案審判）基於共同犯意連
    絡，連續為下列竊盜行為：
  (一)甲○○、丁○○於九十三年六月二十八日十四時三十分許，騎乘車牌號碼為ＮＢ
    六─四三三號之重型機車，至丙○○所經營位於臺北縣永和市○○路五十五之八
    號之資源回收場內，竊取丙○○所有價值新臺幣（下同）三千六百元之銅線八十
    公斤。得手後欲離去時，即為丙○○查覺而報警當場查獲。
  (二)甲○○、丁○○於九十三年七月八日十二時二十二分許，騎乘車牌號碼為ＮＢ六
    —四三三號重型機車，至乙○○所經營位於臺北縣中和市○○路○段三五九巷三
    號一樓之通南彩色印刷有限公司，竊取該公司印刷鋁版四十四片（每片價值三百
    元），得手後轉賣予不知情之舊貨業者，得款九百五十元朋分花用。嗣於同年七
    月九日十四時許，經乙○○於中和市○○街二六巷口認出上開失竊物品，而報警
    循線查獲。
  (三)甲○○、林秉澤於九十三年四月二十三日八時許及十一時許，均由林秉澤駕駛車
    牌號碼為ＧＥＢ—八六七號之重型機車搭載甲○○，至臺北縣新店市○○路三十
    五號附近某農舍，連續二次竊取己○○置於該處之白鐵管合計四支，得手後出賣
    予不知情設於臺北縣新店市○○路○段五十之二號之銓太有限公司，得款八百五
    十元後朋分。嗣其二人再於同日十四時許，再以同一方式至上址竊得白鐵花架四
    個及白鐵花架墩乙個等物，得手後駕車行經臺北縣新店市○○路○段二四五號前
    時適為警查獲，起出甫竊得之白鐵花架四個及白鐵花架墩乙個，並經其帶同警察
    至臺北縣新店市○○路○段五十之二號銓太有限公司起獲白鐵管四支。
二、案經臺北縣政府警察局中和分局、新店分局報告臺灣板橋地方法院檢察署臺灣臺
    北地方法院檢察署檢察官偵查起訴及移送併案審判。
    理  由
一、被告甲○○對於右揭時地竊取物品之事實，俱自白不諱，核與被害人丙○○、乙○○及己○○於警詢中指訴失竊之情節、證人即目睹被告行竊過程之張鑑騰於警
    詢及偵查中之證述、及同案遭查獲之丁○○、林秉澤於警詢及偵查中之供述相為
    合致，堪信其前開自白應與事實相符。此外，復有贓物認領保管單三紙、現場相
    片五幀、監視錄影翻拍相片三紙及銓太有限公司收據乙經可為佐證。是以本件事
    證明確，被告如事實欄所載之犯行堪為認定，應予依法論科。
二、核被告甲○○所為，係犯刑法第三百二十條第一項竊盜罪。其與丁○○就事實欄
    (一)、(二)之犯罪，及與林秉澤就事實欄(三)之犯罪間，分別有犯意之聯絡與行為之分
    擔，各別為共同正犯。其先後多次竊盜犯行，時間緊接，方法相同，觸犯構成要
    件相同之罪，顯係基於概括犯意而為之，乃連續犯，應依刑法第五十六條之規定
    論以一罪，並加重其刑。被告所為如事實欄(三)之犯行雖未據起訴，然此與經起訴
    論科之如事實欄(一)、(二)部分之有連續犯之裁判上一罪關係，仍為起訴效力所及，
    本院自應依法併為審判。又被告前因違反毒品危害防制條例案件，經本院以九十
    一年度訴字第七五○號判處有期徒刑七月確定，甫於九十二年九月三十日縮刑期
    滿執行完畢，此有臺灣高等法院檢察署刑案紀錄簡覆表附卷足參，其於五年以內
    再犯本件最重本刑為有期徒刑以上之罪，為累犯，應依刑法第四十七條之規定遞
    為加重其刑。爰審酌被告有如前述之犯罪前科，素行非佳，犯罪之動機係因前案
    出獄後收入不穩定，為謀增加收入以維持家計，其以趁被害人不注意之際徒手竊
    取，犯罪手段尚非惡劣，所竊得之物品價值亦非鉅，並能於偵審中坦承犯行，犯
    罪後態度尚非不佳等一切情狀，量處如主文所示之刑，並諭知易科罰金之折算標
    準，以資懲儆。
據上論斷，應依刑事訴訟法第二百七十三條第一第一項、第二百九十九條第一項前段
，刑法第二十八條、第五十六條、第三百二十條第一項、第四十七條、第四十一條第
一項前段，罰金罰鍰提高標準條例第一條前段、第二條，判決如主文。
本案經檢察官許智評到庭執行職務。
中　　　華　　　民　　　國　　九十三　　年　　 十一 　　月　　　四　　　日
                                臺灣板橋地方法院刑事第十三庭
                                    法  官  楊  博  欽
右正本證明與原本無異
如不服本判決應於送達後十日內向本院提出上訴狀
                                    書記官  曾  美  滋
中　　　華　　　民　　　國　　九十三　　年　　 十一 　　月　　　四　　　日
附錄本案論罪科刑法條全文：
刑法第三百二十條第一項：意圖為自己或第三人不法之所有，而竊取他人之動產者，
                        為竊盜罪，處五年以下有期徒刑、拘役或五百元以下罰金
                        。
